臺灣臺北地方法院簡易民事判決
111年度北簡字第5607號
原      告  良福保全股份有限公司


法定代理人  郭永宗  
訴訟代理人  楊智鈞  
被      告  金品浪板工程行即湯秀花



上列當事人間請求給付服務費等事件，本院於民國一百一十一年
八月四日言詞辯論終結，判決如下︰
    主    文
被告應給付原告新臺幣肆萬參仟伍佰陸拾元，及自民國一百一十
年三月十五日起至清償日止，按年息百分之五計算之利息。
被告應將如附表所示之監視系統與保全系統等設備返還予原告。
原告其餘之訴駁回。
訴訟費用新臺幣壹仟元由被告負擔百分之六十七，餘由原告負擔
。
本判決第一項、第二項得假執行。 
原告其餘假執行之聲請駁回。
    事    實
甲、原告方面：
一、聲明：㈠被告應給付原告新臺幣（下同）六萬五千四百元，
    及自起訴狀繕本送達之翌日（即民國一百一十一年三月十五
    日）起至清償日止，按年息百分之五計算之利息；㈡被告應
    將如附表所示之監視系統與保全系統等設備返還予原告；㈢
    原告願供擔保請准宣告假執行 。
二、陳述略稱：
  ㈠緣被告金品浪板工程行即湯秀花委請原告提供系統保全服務
    ，並另外租賃監視系統保全設備，雙方並簽訂「系統保全服
    務契約書」（契約編號：P00000000，下稱系爭契約）以及
    「租賃監視系統附加協議書」，合約期間為三十六個月，業
    經雙方會同驗收保全系統以及監視系統無誤後，簽立「良福
    保全服務開通書」，故服務期間自一百零九年九月二十九日
    起至一百一十二年九月二十九日止，為期三年。
　㈡詎被告於一百一十年九月起（即第二年起），無故未依約給
    付原告服務費用，且原告多次派人前往收取服務費用，但被
    告均不予理會，並故意不接電話不回應訊息，迄今仍未依約
    給付服務費用，被告之行為已屬違約，其無故違約之行為，
    使原告受有共計六萬五千四百元之損失，爰依契約法律關係
    提起本件訴訟。
　㈢原告受有共計六萬五千四百元之損失，明細說明如下：
　　⑴一百一十年九月至一百一十一年九月之服務費（合約第二
      年）二萬五千二百元：
　　　①依系爭契約之契約首頁所示，每月租金為二千一百元，
        被告以一年為一期，每期應給付原告系統保全服務費用
        二萬五千二百元。
　　　②惟被告自一百一十年九月以後，仍有使用原告公司之器
        材與設備，卻未給付任何服務費用，依使用者付費原則
        ，被告有使用原告所提供之設備與服務，卻未依約給付
        服務費用，故原告可請求上述使用期間之服務費。
　　⑵一百一十一年九月至一百一十二年九月之服務費（合約第
      三年）二萬五千二百元：
　　　①依系爭契約第二十二條之約定，原告有權向被告請求未
        付之所有款項。
　　　②因被告未依約給付服務費用，已屬違約，原告可請求被
        告給付合約期間之所有費用，故可向被告請求第三年之
        服務費用二萬五千二百元。
　　⑶監視系統違約金一萬五千元：依「租賃監視系統付加協議
      書」第二條之約定，因被告使用已滿一年（未滿二年），
      故原告可請求被告賠償一萬五千元之監視器材成本。
　　⑷以上，合計共六萬五千四百元（計算式：25,200＋25,200＋1
      5,000＝65,400）。
　㈣又依「系統保全服務契約書」第七條第一項、「租賃監視系
    統附加協議書」第四條之約定，裝設於被告之所有監視器材
    與保全系統設備因被告違約，原告有權請求被告返還，故請
    求被告依領退料表內容所示如附表之監視器材與保全系統設
    備拆除並返還予原告。
　㈤對系統保全服務業之同業利潤標準毛利率六十六、費用率四
    十四、淨利率二十二沒有意見。原告於本院一百一十一年六
    月八日言詞辯論期日後寄存證信函予被告終止契約，被告並
    於一百一十一年六月十日收受，然原告尚未拆回如附表所示
    監視器明細及保全明細，東西都還在被告那邊，被告不接電
    話。被告最後解除設定保全記錄是一百一十年十一月，但原
    告一直沒有停止提供保全服務，被告從一百一十年十一月以
    後沒有再使用，原告則終止契約後就沒有再讓被告使用。
三、證據：提出系爭契約影本一件、良福保全服務開通書影本一
    件、租賃監視系統附加協議書影本一件、合約帳款明細表一
    件、良福保全領退料表四件、存證信函影本三件、退件信封
    影本一件、中華郵政掛號郵件收件回執影本一件及保全記錄
    設定/解除資料明細表一件為證。
乙、被告方面：被告未於言詞辯論期日到場，亦未提出書狀作何
    聲明或陳述。
丙、本院依職權調取被告商業登記基本資料及一一○年度營利事
    業各業所得額暨同業利潤標準表。
    理    由
一、程序方面：
  ㈠依原告所提系爭契約第二十六條之約定，兩造合意以臺灣臺
    北地方法院為第一審管轄法院，故本院對本事件具有管轄權
    。
  ㈡本件被告經合法通知未於言詞辯論期日到場，核無民事訴訟 
    法第三百八十六條所列各款情形，應依職權由原告一造辯論
     而為判決。
二、原告主張之事實，已據其提出系爭契約影本一件、良福保全
    服務開通書影本一件、租賃監視系統附加協議書影本一件、
    合約帳款明細表一件、良福保全領退料表四件、存證信函影
    本三件、退件信封影本一件、中華郵政掛號郵件收件回執影
    本一件及保全記錄設定/解除資料明細表一件為證，被告未
    到庭爭執，亦未提出書狀做任何聲明或陳述，堪認原告主張
    之事實為真實。　
三、按系爭契約第二十二條約定：「因甲方（即被告）事由終止
    契約或甲方中途毀約，乙方（即原告）有權向甲方請求給付
    未付之所有款項及施工費。」、第七條第一項約定：「保全
    系統與各項器材由乙方提供者，其所有權歸屬乙方。」、租
    賃監視系統附加協議書第二條約定：「甲方於系統保全契約
    有效期間內提前解約，或於契約期限內停止支付乙方每月之
    服務費用（包含已付款項未兌現），甲方應賠償乙方監視器
    及施工成本；．．．二年（含）內解約應賠償一萬五千元整。
    」、第四條約定：「本案裝設甲方標的物所在之器材，其所
    有權仍屬乙方。」。次按當事人得約定債務人於債務不履行
    時，應支付違約金；違約金，除當事人另有訂定外，視為因
    不履行而生損害之賠償總額；約定之違約金額過高者，法院
    得減至相當之數額，民法第二百五十條第一項、第二項前段
    、第二百五十二條分別定有明文。又當事人約定之違約金是
    否過高，須依一般客觀事實，社會經濟狀況，當事人所受損
    害情形及債務人能依約履行時，債權人可享受之一切利益為
    衡量標準；債務已為一部履行者，亦得比照債權人所受之利
    益減少其數額（最高法院四十九年台上字第八○七號裁判意
    旨、九十六年度台上字第十號判決要旨參照）。
四、原告主張被告應依系爭契約之契約首頁及系爭契約第二十二
    條約定，支付一百一十年九月至一百一十一年九月服務費用
    二萬五千二百元、一百一十一年九月至一百一十二年九月服
    付費用二萬五千二百元云云，經查：㈠原告於一百一十一年
    六月八日發函終止系爭契約並請求拆回所裝設器材，被告於
    同年月十日收受該函，有存證信函及回執影本可稽（參本院
    卷第一○五頁、第一○七頁），再參酌系爭契約係第二年即一
    百一十年九月二十九日起被告未再依約給付款項，原告於終
    止契約後未再提供保全服務等事實，應認自一百一十年九月
    二十九日起至一百一十一年六月十日契約終止之期間，原告
    得依系爭契約第二十二條約定請求全額服務費用，至於一百
    一十一年六月十一日起至一百一十二年九月二十九日之期間
    ，原告依系爭契約第二十二條約定請求之款項，具有違約金
    之性質，既已無提供保全服務之成本支出，請求款項不應以
    全額計算；㈡自一百一十年九月二十九日起至一百一十一年
    六月十日共計二百五十五日，一年服務費用二萬五千二百元
    ，依比例計算原告此段期間得請求之服務費用為一萬七千六
    百零五元（計算式：25,200×255/365≒17,605），另參酌系
    爭契約於一百一十一年六月十日終止，自一百一十一年六月
    十一日起至一百一十二年九月二十九日共計一年又一百一十
    一日未能依系爭契約履行之客觀事實，以及原告所屬系統保
    全服務一一○年度之同業利潤標準為「毛利率六十六」、「
    費用率四十四」、「淨利率二十二」之社會經濟狀況等情狀
    ，應以六十六分之二十二的比例計算違約金，方符合前揭最
    高法院見解所示「一般客觀事實，社會經濟狀況，當事人所
    受損害情形及債務人能依約履行時，債權人可享受之一切利
    益」，故原告於系爭契約終止後之違約損害應以一萬零九百
    五十五元計算為適當，計算式：25,200×（1＋111/365）×22/
    66≒10,955；㈢基上，原告得請求返還服務費用等相關金額，
    應為二萬八千五百六十元，計算式：17,605＋10,955＝28,560
    。
五、原告另主張被告應給付一萬五千元監視系統違約金及返還如
    附表所示之監視系統與保全系統等設備等語。經查：㈠因被
    告自第二年起有違約不支付服務費用之事實，依租賃監視系
    統附加協議書第二條約定，被告應支付原告監視系統違約金
    一萬五千元；㈡依系爭契約第七條第一項及租賃監視系統附
    加協議書第四條之約定，監視器材與保全系統設備產權為原
    告所有，且被告違約後原告已發函終止系爭契約，原告並提
    出良福保全領退料表為證，故原告有權請求被告返還如附表
    所示之監視系統與保全系統等設備。
六、綜上所述，原告得請求被告返還服務費用等相關金額計二萬
    八千五百六十元、監視器違約金一萬五千元，總計四萬三千
    五百六十元（計算式：28,560＋15,000＝43,560），另得依約
    請求被告返還如附表所示之監視器材與保全系統設備，從而
    ，原告本於系爭契約等法律關係，請求：㈠被告應給付原告
    六萬五千四百元，及自起訴狀繕本送達之翌日（即一百一十
    一年三月十五日）起至清償日止，按年息百分之五計算之利
    息；㈡被告應將如附表所示之監視系統與保全系統等設備返
    還予原告，其請求於主文第一、二項之範圍內為有理由，應
    予准許；逾此範圍之請求，則無所據，應予駁回。
七、本件係就民事訴訟法第四百二十七條第一項訴訟適用簡易程
    序所為被告一部敗訴之判決，依同法第三百八十九條第一項
    第三款規定，被告敗訴部分應依職權宣告假執行。至於原告
    敗訴部分，原告之訴既經駁回，假執行之聲請失所附麗，應
    併予駁回。
八、本件訴訟費用額，依後附計算書確定如主文所示金額。
九、據上論結，原告之訴為一部有理由，一部無理由，並依民事
    訴訟法第四百三十三條之三、第七十九條，判決如主文。
中　　華　　民　　國　　111 　年　　8 　　月　　25　　日
                              臺北簡易庭
                              法      官  文衍正
以上正本係照原本作成。
如對本判決不服，須於判決送達後二十日內向本庭（臺北市重慶
南路一段一百二十六巷一號）提出上訴狀。（須按他造當事人之
人數附繕本）。如委任律師提起上訴者，應一併繳納上訴審裁判
費。
中　　華　　民　　國　　111 　年　　8 　　月　　25　　日
                              書  記  官  高秋芬
訴訟費用計算書：
項        目             金  額（新臺幣）        備  註 
第一審裁判費　　           1,000元
合　　　　計　　     　    1,000元 

附表：
                   監視器明細   項次 品     名 數量  1 4P DVR網路-昇銳   1  2 1TB 監控硬碟   1  3 紅外線防水攝影機4mm、6mm   4  4 液晶螢幕19"   1  5 電源線50C   1  6 2號壓條  11  7 網路線-鋁箔  107                    保全明細   項次              品     名 數量  1 無線體溫偵測器 SB-1803   2  2 無線發送器 SB-1801   2  3 鐵捲門-地鐵式   2  4 上博感應扣(單張)   5  5 無線磁簧感知器 SB-1802   1  6 無線主機 SB-191 NET   1  7 無限卡機 SB-194   1  8 防盜線 2C   1  9 2號壓條   2 10 網路線-鋁箔   1 11 台製鎳氫電池 SB   1 12 BT 電池-日製不漏液工規鹼性電池 SB   1 13 CR-123A 3V 鋰電池 SB   6 14 無線壓扣發射器   2 15 無線壓扣接收器   1 16 無線發送器 NO 火災型 SB-1807F   1 17 SB-196 無線讀卡機中繼器   1